【裁判字號】    99,交訴,94
【裁判日期】    991230
【裁判案由】    公共危險
【裁判全文】
臺灣嘉義地方法院刑事判決              99年度交訴字第94號
公  訴  人  臺灣嘉義地方法院檢察署檢察官
被      告  蔡順德
上列被告因公共危險等案件，經檢察官提起公訴（99年度偵字第
8060號），嗣因被告就被訴事實為有罪之陳述，本院依簡式審判
程序審理，判決如下：
    主  文
蔡順德犯不能安全駕駛動力交通工具罪，累犯，處有期徒刑柒月
；又犯肇事致人傷害逃逸罪，累犯，處有期徒刑柒月。應執行有
期徒刑壹年。
    犯 罪 事 實
一、蔡順德前因公共危險案件，經本院以92年度交簡字第342 號
    判處拘役50日確定；又因公共危險案件，經本院以96年度朴
    交簡字第20號判處有期徒刑3 月確定，於民國96年4 月20日
    易科罰金執行完畢；復因公共危險案件，經本院以96年度朴
    交簡字第151 號判處有期徒刑5 月確定，於96年8 月13日易
    科罰金執行完畢；再因公共危險案件，經本院以99年度朴交
    簡字第114 號判處有期徒刑6 月確定。詎其仍未知警惕，又
    自99年9 月2 日晚上6 時許起至7 時40分許止，在嘉義縣太
    保市○○里○○路與中山路口附近其所有之攤販前，飲用高
    梁酒後，已達不能安全駕駛動力交通工具之程度，竟仍於同
    日晚上7 時40分許，駕駛車牌號碼C3-8501 號自用小貨車欲
    返回其位在嘉義縣東石鄉○○村○○鄰○○街35號之住處，沿
    嘉義縣太保市○○路由東往西行駛，於同日晚上8 時3 分許
    ，途經該路與三合路之交岔路口，適吳育慧騎乘車牌號碼
    BV8-573 號重型機車，沿麻太路西向車道由西往東逆向駛至
    ，蔡順德見狀閃避不及，自用小貨車右側與吳育慧機車發生
    碰撞，致吳育慧受有頭部外傷併右臉兩處裂傷約5 公分及3
    公分、下唇深裂傷約3 公分、右胸挫傷併第四、五肋骨骨折
    之傷害（過失傷害部分業據撤回告訴，而不起訴處分確定）
    。又蔡順德於駕駛上開動力交通工具肇事並致吳育慧受傷後
    ，竟未停留現場採取救護或其他必要措施，而駕車逃離現場
    。嗣經嘉義縣警察局水上分局警員調閱監視錄影帶，而循線
    查獲。經警於同日晚上11時35分，對蔡順德進行酒精測試，
    測得其吐氣所含酒精濃度為每公升0.34毫克（溯自其酒後肇
    事時，體內所含酒精濃度係達每公升0.605毫克，（計算式
    為：0.34＋0.075×3hr＋0.075×32/60 hr＝0.605mg/l），
    復對其測試觀察結果，發現其有「意識模糊，注意力無法集
    中、呆滯木僵」之酒後現象。
二、案經吳育慧訴由嘉義縣警察局水上分局報告臺灣嘉義地方法
    院檢察署檢察官偵查起訴。
    理  由
一、本件被告蔡順德所犯之罪，非死刑、無期徒刑、最輕本刑為
    3 年以上有期徒刑之罪，或高等法院管轄第一審案件，其於
    準備程序中就被訴事實為有罪之陳述，經法官告知簡式審判
    程序之旨，並聽取公訴人及被告之意見後，本院合議庭認宜
    進行簡式審判程序，依刑事訴訟法第273 條之1 之規定，合
    議裁定由受命法官獨任進行簡式審判程序，合先敘明。
二、上揭事實業據被告蔡順德於本院審理時坦承不諱，核與證人
    即被害人吳育慧於警詢、偵查中之證述相符，並有被告之酒
    精測定紀錄表、刑法第185 條之3 案件測試觀察紀錄表、嘉
    義縣警察局疑似道路交通事故肇事逃逸追查表、道路交通事
    故現場圖、道路交通事故調查報告（一）（二）、財團法人
    嘉義基督教醫院出具之診斷證明書、嘉義縣警察局水上分局
    扣押書各1 紙、舉發違反道路交通管理事件通知單影本3 紙
    、蒐證照片32張、國立臺灣大學醫學院法醫學科呼氣酒精濃
    度推算函文等在卷可稽，是被告之任意性自白與事實相符，
    其於上開酒後駕車，復肇事致人受傷後，未予救助即駕車離
    去現場之事實，洵堪認定。從而，本件事證明確，被告犯行
    堪以認定，應依法論科。
三、核被告所為，係犯刑法第185 條之3 不能安全駕駛動力交通
    工具罪、同法第185 條之4 之肇事逃逸罪。又被告前因公共
    危險案件，經本院以96年度朴交簡字第151 號判處有期徒刑
    5 月確定，於96年8 月13日易科罰金執行完畢，有臺灣高等
    法院被告前案紀錄表可稽，其於徒刑之執行完畢後，5 年以
    內故意再犯本件有期徒刑以上之罪，均為累犯，應依刑法第
    47條第1 項之規定，各加重其刑。被告所犯上開2 罪，犯意
    各別，行為互殊，應予分論併罰。
四、爰審酌被告國中畢業之智識程度，前已因酒後駕車之公共危
    險案件，經本院分別判處拘役50日、有期徒刑3 月、5 月、
    6 月確定，最近一次係99年6 月2 日經本院以99年度朴交簡
    字第114 號判處有期徒刑6 月，於99年6 月21日確定，有臺
    灣高等法院被告前案紀錄表在卷可查，明知酒精對人之意識
    能力具有不良影響，酒後行車對一般往來之公眾及駕駛人自
    身皆具有高度危險性，在酒後已達不能安全駕駛狀態下，仍
    於上開酒後駕車公共危險案件之判決確定後未逾3 月復酒後
    駕車上路，顯未記取教訓，如僅科以得易科罰金之刑，難認
    足使被告記取教訓，肇生車禍事故後，對於受傷之被害人並
    未給予必要之救助而擅離現場，實有不該，惟其因一時失慮
    ，而擅離現場，犯後已坦承犯行，且與被害人達成和解，經
    被害人於偵查中撤回告訴，被害人並於本院審理時表示自己
    亦有過錯，請求對被告從輕量刑等一切情狀，分別量處如主
    文所示之刑，並定應執行刑。扣案之保險桿碎片2 片，為被
    告自用小貨車遺留現場之物，非犯罪所用之物，亦非義務沒
    收之物，爰不為沒收之諭知。
據上論斷，應依刑事訴訟法第273 條之1 第1 項、第299 條第1
項前段，刑法第185 條之3 、第185 條之4 、第47條第1 項、第
51條第5 款，刑法施行法第1 條之1 第1 項，判決如主文。
本案經檢察官林俊良到庭執行職務。
中    華    民    國    99    年    12    月    30    日
                  交通法庭  法  官     梁淑美
以上正本證明與原本無異。
如不服本判決應於收受判決後10日內向本院提出上訴書狀，並應
敘述具體理由；其未敘述上訴理由者，應於上訴期間屆滿後20日
內向本院補提理由書（均須按他造當事人之人數附繕本）「切勿
逕送上級法院」。告訴人或被害人如對於本判決不服者，應具備
理由請求檢察官上訴，其上訴期間之計算係以檢察官收受判決正
本之日期為準。
中    華    民    國    99    年    12    月    30    日
                            書記官     林金福
附錄本判決論罪之法條：
中華民國刑法第185條之3
服用毒品、麻醉藥品、酒類或其他相類之物，不能安全駕駛動力
交通工具而駕駛者，處 1 年以下有期徒刑、拘役或科或併科 15
萬元以下罰金。
刑法第185條之4
駕駛動力交通工具肇事，致人死傷而逃逸者，處6 月以上5 年以
下有期徒刑。

司法院資訊處製作；財團法人民間司法改革基金會備份。
